臺灣臺中地方法院刑事判決　　　　　　　　　　　　　九十三年度訴字第四四一號
　　公　訴　人　臺灣臺中地方法院檢察署檢察官
　　被　　　告　乙○○
　　選任辯護人　黃嘉明律師
右列被告因偽造文書等案件，經檢察官提起公訴（九十二年度偵字第一○○六五號）
經本院合議庭裁定由受命法官獨任進行簡式審判程序，本院判決如左：
    主  文
乙○○連續意圖為自己不法之所有，以不正方法將虛偽資料及不正指令輸入電腦，製
作財產權之得喪、變更紀錄，而取得他人財產，處有期徒刑貳年陸月。
附表一「存戶簽章欄內偽造之署名及印文」欄內所示偽造之署名及印文、附表三、四
「偽造之印文」欄內所示偽造之印文及附表五所示偽造之印章，均沒收。
    事實及理由
一、乙○○係臺中縣東勢鎮農會信用部（以下稱農會）員工，擔任信用部櫃臺櫃員，
    其工作內容為辦理一般民眾開戶、收付款及存摺轉帳業務，係從事業務之人。因
    沈迷股市，資金慘遭套牢，竟生侵占農會款項意圖，即基於意圖為自己不法所有
    之概括犯意，明知邱芳儀並未授權開戶，竟於民國九十一年間某日以虛偽不實資
    料輸入電腦電磁記錄，製作邱芳儀開立證券活期存款帳戶紀錄，再以所取得之存
    摺以作為掩飾其資金流向之用，足以生損害於邱芳儀本人。復又於九十一年間某
    日至農會附近某刻印店，未經授權委託不知情之刻印店人員連續偽刻邱芳儀、蘇
    松坤、黃紹華、李汝漢、楊中山及農會羅辛金會計轉帳清訖等印章，竟自九十一
    年十一月間某日起迄九十二年五月九日止，或連續以未經授權偽刻之前開印章及
    傅慈惠、周瑞環、李淑娟、宋劉端妹留存於乙○○處委託其保管之印章而違背其
    任務偽簽署名及盜蓋於如附表一所示之取款憑條以偽造取款憑條並交予農會之承
    辦人員以行使，或連續以邱芳儀、鄧情根、黃紹華、邱燕城、蘇松泙、邱于娟、
    宋劉瑞妹、周瑞環、李汝漢、劉豐村、羅辛金、黃靖娞、詹旻諭、吳松慶之名義
    填載偽造如附表二所示之存款憑條並交予農會之承辦人員，或連續偽造之如附表
    三、四之轉帳傳票，並以事先偽刻信用部主管專員「楊中山」之印章及會計羅辛
    金之「農會轉帳清訖」印章蓋印於傳票上，偽造經主管、會計審核同意之不實記
    錄，或連續直接以不正指令輸入不實資料於農會之電腦電磁記錄，製作財產權之
    得喪、變更記錄之方式，連續將存戶存於農會而為農會所有之存款合計共新臺幣
    （下同）一千三百四十六萬元，以變易持有為所有之意思，轉入乙○○位於農會
    之帳戶（帳號三一○六六六號），予以侵占入己，再將該帳戶內金額轉帳至其本
    人位於郵局（帳號00000000000000號）、第一商業銀行（帳號0
    0000000000號）及華南商業銀行（帳號000000000000號
    ）之帳戶內，足以生損害於傅慈惠、邱芳儀、蘇松泙、邱于娟、周瑞環、黃紹華
    、李淑娟、宋劉瑞妹、李汝漢、鄧情根、邱燕城、劉豐村、黃靖媛、詹旻諭、吳
    松慶、楊中山、羅辛金及東勢農會。嗣於同年五月八日經農會稽核員張燈燐執行
    內部稽核發覺有異而查知乙○○利用前開帳戶及每日上班之際輸入不實資料使前
    開帳戶內之金額與存戶原存款金額相同，以掩飾侵占農會款項之事實。翌日，乙
    ○○為掩飾其侵占農會款項之事實，又承前之概括犯意，以不正指令輸入不實資
    料於農會之電腦電磁記錄，將農會之存款準備金帳一千三百四十六萬元，轉帳至
    上開蘇松泙、鄧情根、吳松慶、詹旻瑜四名存戶之帳戶內，以補足之前累積所侵
    占金額，並同時以同樣手法從該帳戶轉帳三百萬元至乙○○位於農會之帳戶（帳
    號三一○    六六六號）。
二、本案證據及應適用之法條，除關於證據部分補充：「被告乙○○於本院準備程序
    及審理坦承不諱，並有如附表一、二、三、四所示之取款憑條、存款憑條、傳帳
    借方傳票、傳帳貸方傳票等可證」外，其餘部分，均引用檢察官起訴書（如附件
    ）之記載。另起訴書雖載被告犯罪之時間為九十二年五月六日起至五月九日止，
    惟經公訴人於本院審理時當庭更正犯罪時間係自九十一年十一月間起至九十二年
    五月九日止，本院自得就此部分併予審理，附此敘明。
三、附表一「存戶簽章欄內偽造之署名及印文」欄所示偽造之署名及印文、附表三、
    四「偽造之印文」欄所示之偽造印文及附表五所示偽造之印章，均應依刑法第二
    百十九條之規定沒收。附表二所示之存款憑條上所載之戶名僅在識別帳戶為何人
    ，並無表示儲戶簽名之意思，尚不生偽造署押問題，自無庸依刑法第二百十九條
    為沒收之諭知（最高法院七十年臺上字第二四八○號判例意旨參照）。又前開附
    表一、二、三、四之取款憑條、存款憑條、轉帳借方傳票、轉帳貸方傳票既均已
    交付農會而為農會所有，亦不得依刑法第三十八條第一項第二款宣告沒收，併此
    敘明。
據上論斷，應依刑事訴訟法第二百七十三條之一第一項、第二百九十九條第一項前段
、第三百十條之二、第四百五十四條第二項，刑法第五十六條、第三百三十九條之三
第一項、第三百三十六條第二項、第二百十五條、第二百十六條、第二百二十條、第
二百十條、第三百四十二條第一項、第五十五條、第二百十九條，罰金罰鍰提高標準
條例第一條前段，判決如主文。
本案經甲○○檢察官到庭執行職務。
中      華      民      國    九十三    年      七      月     十五     日
                                    臺灣臺中地方法院刑事第十四庭
                                        法  官  劉  逸  成
右正本證明與原本無異。
如不服本判決，應於送達後十日內向本院提出上訴狀（須附繕本），上訴於臺灣高等
法院臺中分院。
                                        書記官
中      華      民      國    九十三     年      七    月       十五    日
~g2vj7；
附表一（取款憑條）：
┌──┬───────┬────┬──────────┬─────────
│編號│日期          │戶名    │金額（新臺幣：元）  │存戶簽章欄內偽造之
├──┼───────┼────┼──────────┼─────────
│ １ │91年月日  │傅慈惠  │300,000             │傅慈惠之署名及印文
├──┼───────┼────┼──────────┼─────────
│ ２ │91年月２日  │邱芳儀  │1,500,000           │邱芳儀之印文。
├──┼───────┼────┼──────────┼─────────
│ ３ │91年月４日  │邱芳儀  │1,000,000           │邱芳儀之署名及印文
├──┼───────┼────┼──────────┼─────────
│ ４ │91年月６日  │邱芳儀  │500,000             │邱芳儀之署名及印文
├──┼───────┼────┼──────────┼─────────
│ ５ │92年３月日  │蘇松坤  │500,000             │蘇松坤之署名及印文
├──┼───────┼────┼──────────┼─────────
│ ６ │92年３月日  │邱芳儀  │190,000             │邱芳儀之署名及印文
├──┼───────┼────┼──────────┼─────────
│ ７ │92年３月日  │蘇松坤  │400,000             │蘇松坤之署名及印文
├──┼───────┼────┼──────────┼─────────
│ ８ │92年３月日  │周瑞環  │140,000             │周瑞環之署名及印文
├──┼───────┼────┼──────────┼─────────
│ ９ │92年４月２日  │黃紹華  │4,200,000           │黃紹華之署名及印文
├──┼───────┼────┼──────────┼─────────
│ １０ │92年４月４日  │黃紹華  │4,200,000           │黃紹華之署名及印文
├──┼───────┼────┼──────────┼─────────
│  │92年４月７日  │黃紹華  │3,400,000           │黃紹華之署名及印文
├──┼───────┼────┼──────────┼─────────
│  │92年４月７日  │邱芳儀  │800,000             │邱芳儀之署名及印文
├──┼───────┼────┼──────────┼─────────
│  │92年４月８日  │黃紹華  │3,300,000           │黃紹華之署名及印文
├──┼───────┼────┼──────────┼─────────
│  │92年４月８日  │李淑娟  │800,000             │李淑娟之署名及印文
├──┼───────┼────┼──────────┼─────────
│  │92年４月９日  │黃紹華  │3,300,000           │黃紹華之署名及印文
├──┼───────┼────┼──────────┼─────────
│  │92年４月１０日  │黃紹華  │3,300,000           │黃紹華之署名及印文
├──┼───────┼────┼──────────┼─────────
│  │92年４月日  │宋劉端妹│2,190,000           │宋劉端妹之署名及印
├──┼───────┼────┼──────────┼─────────
│  │92年４月日  │傅慈惠  │684                 │傅慈惠之署名及印文
├──┼───────┼────┼──────────┼─────────
│  │92年４月日  │傅慈惠  │546                 │傅慈惠之印文。
├──┼───────┼────┼──────────┼─────────
│  │92年４月日  │黃紹華  │3,300,000           │黃紹華之署名及印文
├──┼───────┼────┼──────────┼─────────
│  │92年４月日  │黃紹華  │30,000              │黃紹華之署名及印文
├──┼───────┼────┼──────────┼─────────
│  │92年４月日  │黃紹華  │84                  │黃紹華之署名及印文
├──┼───────┼────┼──────────┼─────────
│  │92年４月日  │傅慈惠  │76,000              │傅慈惠之署名及印文
├──┼───────┼────┼──────────┼─────────
│  │92年４月日  │宋劉端妹│257,857             │宋劉端妹之署名及印
├──┼───────┼────┼──────────┼─────────
│  │92年４月日  │黃紹華  │3,300,000           │黃紹華之署名及印文
├──┼───────┼────┼──────────┼─────────
│  │92年４月日  │傅慈惠  │1,662               │傅慈惠之署名及印文
├──┼───────┼────┼──────────┼─────────
│  │92年４月日  │黃紹華  │3,400,000           │黃紹華之署名及印文
├──┼───────┼────┼──────────┼─────────
│  │92年４月日  │宋劉端妹│4,461               │宋劉端妹之署名及印
├──┼───────┼────┼──────────┼─────────
│  │92年４月日  │黃紹華  │3,300,000           │黃紹華之署名及印文
├──┼───────┼────┼──────────┼─────────
│  │92年４月日  │黃紹華  │600,000             │黃紹華之署名及印文
├──┼───────┼────┼──────────┼─────────
│  │92年４月日  │李淑娟  │2,500,000           │李淑娟之署名及印文
├──┼───────┼────┼──────────┼─────────
│  │92年４月日  │宋劉端妹│896                 │宋劉端妹之署名及印
├──┼───────┼────┼──────────┼─────────
│  │92年４月日  │李汝漢  │2,500,000           │李汝漢之署名及印文
├──┼───────┼────┼──────────┼─────────
│  │92年４月日  │宋昌田  │100,619             │宋昌田之署名及印文
├──┼───────┼────┼──────────┼─────────
│  │92年４月日  │李汝漢  │2,500,000           │李汝漢之署名及印文
├──┼───────┼────┼──────────┼─────────
│  │92年４月日  │傅慈惠  │100,000             │傅慈惠之署名及印文
├──┼───────┼────┼──────────┼─────────
│  │92年４月日  │黃紹華  │2,900,000           │黃紹華之署名及印文
├──┼───────┼────┼──────────┼─────────
│  │92年４月日  │黃紹華  │2,900,000           │黃紹華之署名及印文
├──┼───────┼────┼──────────┼─────────
│  │92年４月日  │李汝漢  │2,400,000           │李汝漢之署名及印文
├──┼───────┼────┼──────────┼─────────
│  │92年４月日  │宋劉端妹│2,170,000  │宋劉端妹之署名及印
├──┼───────┼────┼──────────┼─────────
│  │92年４月日  │黃紹華  │2,900,000           │黃紹華之署名及印文
├──┼───────┼────┼──────────┼─────────
│  │92年４月日  │黃紹華  │2,900,000           │黃紹華之署名及印文
├──┼───────┼────┼──────────┼─────────
│  │92年５月２日  │李汝漢  │4,000,000           │李汝漢之署名及印文
├──┼───────┼────┼──────────┼─────────
│  │92年５月２日  │宋劉端妹│1,067               │宋劉端妹之署名及印
├──┼───────┼────┼──────────┼─────────
│  │92年５月６日  │黃紹華  │2,900,000           │黃紹華之署名及印文
├──┼───────┼────┼──────────┼─────────
│  │92年５月７日  │李汝漢  │2,400,000           │李汝漢之署名及印文
└──┴───────┴────┴──────────┴─────────
附表二（存款憑條）：
┌──┬───────┬────┬──────────┬─────────
│編號│日期          │戶名    │金額（新臺幣：元）  │備註
├──┼───────┼────┼──────────┼─────────
│ １ │92年３月日  │邱芳儀  │200,000             │
├──┼───────┼────┼──────────┼─────────
│ ２ │90年３月日  │鄧情根  │140,000             │
├──┼───────┼────┼──────────┼─────────
│ ３ │90年３月日  │鄧情根  │2,504,835           │
├──┼───────┼────┼──────────┼─────────
│ ４ │92年４月２日  │黃紹華  │4,000,000           │
├──┼───────┼────┼──────────┼─────────
│ ５ │92年４月２日  │黃紹華  │200,000             │
├──┼───────┼────┼──────────┼─────────
│ ６ │92年４月４日  │黃紹華  │4,200,000           │
├──┼───────┼────┼──────────┼─────────
│ ７ │92年４月７日  │黃紹華  │4,200,000           │
├──┼───────┼────┼──────────┼─────────
│ ８ │92年４月９日  │黃紹華  │3,300,000           │
├──┼───────┼────┼──────────┼─────────
│ ９ │92年４月９日  │鄧情根  │3,001,014           │
├──┼───────┼────┼──────────┼─────────
│ １０ │92年４月９日  │邱燕城  │2,100,000           │
├──┼───────┼────┼──────────┼─────────
│  │92年４月１０日  │黃紹華  │3,300,000           │
├──┼───────┼────┼──────────┼─────────
│  │92年４月日  │邱芳儀  │900,000             │
├──┼───────┼────┼──────────┼─────────
│  │92年４月日  │鄧情根  │667                 │
├──┼───────┼────┼──────────┼─────────
│  │92年４月日  │邱燕城  │563                 │
├──┼───────┼────┼──────────┼─────────
│  │92年４月日  │乙○○  │6,084               │
├──┼───────┼────┼──────────┼─────────
│  │92年４月日  │黃紹華  │3,330,084           │
├──┼───────┼────┼──────────┼─────────
│  │92年４月日  │蘇松泙  │3,600,000           │
├──┼───────┼────┼──────────┼─────────
│  │92年４月日  │鄧情根  │2,390,000           │
├──┼───────┼────┼──────────┼─────────
│  │92年４月日  │邱于娟  │100,000          │
├──┼───────┼────┼──────────┼─────────
│  │92年４月日  │鄧情根  │896                 │
├──┼───────┼────┼──────────┼─────────
│  │92年４月日  │蘇松泙  │3,500,000           │
├──┼───────┼────┼──────────┼─────────
│  │92年４月日  │宋劉端妹│1                   │
├──┼───────┼────┼──────────┼─────────
│  │92年４月日  │周瑞環  │766                 │
├──┼───────┼────┼──────────┼─────────
│  │92年４月日  │蘇松泙  │257,856             │
├──┼───────┼────┼──────────┼─────────
│  │92年４月日  │李汝漢  │2,500,000           │
├──┼───────┼────┼──────────┼─────────
│  │92年４月日  │劉豐村  │2,600,000           │
├──┼───────┼────┼──────────┼─────────
│  │92年４月日  │乙○○  │1,461               │
├──┼───────┼────┼──────────┼─────────
│  │92年４月日  │黃紹華  │300,000             │
├──┼───────┼────┼──────────┼─────────
│  │92年４月日  │周瑞環  │30,000              │
├──┼───────┼────┼──────────┼─────────
│  │92年４月日  │李汝漢  │3,000               │
├──┼───────┼────┼──────────┼─────────
│  │92年４月日  │劉豐村  │2,600,000           │
├──┼───────┼────┼──────────┼─────────
│  │92年４月日  │邱燕城  │619                 │
├──┼───────┼────┼──────────┼─────────
│  │92年４月日  │羅辛金  │802,200             │
├──┼───────┼────┼──────────┼─────────
│  │92年４月日  │黃靖媛  │907,560             │
├──┼───────┼────┼──────────┼─────────
│  │92年４月日  │乙○○  │89,621              │
├──┼───────┼────┼──────────┼─────────
│  │92年４月日  │劉豐村  │2,100,000           │
├──┼───────┼────┼──────────┼─────────
│  │92年４月日  │李汝漢  │2,500,000           │
├──┼───────┼────┼──────────┼─────────
│  │92年４月日  │鄧情根  │896                 │
├──┼───────┼────┼──────────┼─────────
│  │92年４月日  │邱燕城  │100,619             │
├──┼───────┼────┼──────────┼─────────
│  │92年４月日  │詹旻諭  │3,000,000           │
├──┼───────┼────┼──────────┼─────────
│  │92年４月日  │李汝漢  │2,500,000           │
├──┼───────┼────┼──────────┼─────────
│  │92年４月日  │李汝漢  │2,400,000           │
├──┼───────┼────┼──────────┼─────────
│  │92年４月日  │黃紹華  │2,900,000           │
├──┼───────┼────┼──────────┼─────────
│  │92年４月日  │吳松慶  │4,000,000           │
├──┼───────┼────┼──────────┼─────────
│  │92年４月日  │詹旻諭  │1,070,000           │
├──┼───────┼────┼──────────┼─────────
│  │92年５月２日  │吳松慶  │1,067               │
├──┼───────┼────┼──────────┼─────────
│  │92年５月２日  │吳松慶  │4,000,000           │
└──┴───────┴────┴──────────┴─────────
附表三（轉帳借方傳票）：
┌──┬───────┬────┬──────────┬─────────
│編號│日期          │傳票號碼│金額（新臺幣：元）  │偽造之印文
├──┼───────┼────┼──────────┼─────────
│ １ │92年１月３日  │495     │4,200,000           │無。
├──┼───────┼────┼──────────┼─────────
│ ２ │92年１月８日  │455     │3,500,000           │無。
├──┼───────┼────┼──────────┼─────────
│ ３ │92年１月日  │475     │3,980,000           │無。
├──┼───────┼────┼──────────┼─────────
│ ４ │92年１月日  │486     │3,980,000           │無。
├──┼───────┼────┼──────────┼─────────
│ ５ │92年１月日  │496     │4,222,700           │無。
├──┼───────┼────┼──────────┼─────────
│ ６ │92年２月日  │373     │6,998,417           │偽造楊中山之印文。
├──┼───────┼────┼──────────┼─────────
│ ７ │92年２月日  │438     │1,998,417           │無。
├──┼───────┼────┼──────────┼─────────
│ ８ │92年３月６日  │422     │7,630,000           │偽造楊中山之印文。
├──┼───────┼────┼──────────┼─────────
│ ９ │92年３月７日  │480     │3,000,000           │無。
├──┼───────┼────┼──────────┼─────────
│ １０ │92年３月日  │390     │6,722,315           │偽造楊中山之印文。
├──┼───────┼────┼──────────┼─────────
│  │92年３月日  │361     │3,752,315           │偽造楊中山之印文、
├──┼───────┼────┼──────────┼─────────
│  │92年３月日  │401     │3,800,000           │偽造楊中山之印文。
├──┼───────┼────┼──────────┼─────────
│  │92年３月日  │544     │3,000,000           │偽造楊中山之印文。
├──┼───────┼────┼──────────┼─────────
│  │92年３月日  │386     │4,499,287           │無。
├──┼───────┼────┼──────────┼─────────
│  │92年３月日  │397     │5,299,287           │偽造楊中山之印文。
├──┼───────┼────┼──────────┼─────────
│  │92年３月日  │418     │8,299,287           │偽造羅辛金之轉帳清
├──┼───────┼────┼──────────┼─────────
│  │92年３月日  │498     │8,299,287           │偽造楊中山之印文、
├──┼───────┼────┼──────────┼─────────
│  │92年３月日  │455     │5,505,629           │偽造楊中山之印文、
├──┼───────┼────┼──────────┼─────────
│  │92年３月日  │456     │2,200,000           │偽造楊中山之印文、
├──┼───────┼────┼──────────┼─────────
│  │92年３月日  │384     │7,309,725           │偽造楊中山之印文、
├──┼───────┼────┼──────────┼─────────
│  │92年３月日  │335     │6,909,725           │偽造楊中山之印文、
├──┼───────┼────┼──────────┼─────────
│  │92年３月日  │417     │7,504,835           │偽造楊中山之印文、
├──┼───────┼────┼──────────┼─────────
│  │92年３月日  │647    │7,504,835           │偽造楊中山之印文、
├──┼───────┼────┼──────────┼─────────
│  │92年４月１日  │387     │7,512,000           │偽造楊中山之印文、
├──┼───────┼────┼──────────┼─────────
│  │92年４月２日  │388     │2,002,384           │偽造楊中山之印文、
├──┼───────┼────┼──────────┼─────────
│  │92年４月２日  │389     │3,002,000           │偽造楊中山之印文、
├──┼───────┼────┼──────────┼─────────
│  │92年４月３日  │322     │5,193,050           │無。
├──┼───────┼────┼──────────┼─────────
│  │92年４月４日  │414     │5,055,800           │偽造楊中山之印文、
├──┼───────┼────┼──────────┼─────────
│  │92年４月８日  │402     │4,302,028           │偽造楊中山之印文、
├──┼───────┼────┼──────────┼─────────
│  │92年４月９日  │331     │2,100,000           │偽造楊中山之印文、
├──┼───────┼────┼──────────┼─────────
│  │92年４月９日  │332     │3,001,014           │偽造楊中山之印文、
├──┼───────┼────┼──────────┼─────────
│  │92年４月１０日  │394     │5,100,000           │偽造楊中山之印文、
├──┼───────┼────┼──────────┼─────────
│  │92年４月日  │353     │6,005,600           │偽造楊中山之印文、
├──┼───────┼────┼──────────┼─────────
│  │92年４月日  │544     │3,809,316           │偽造楊中山之印文、
├──┼───────┼────┼──────────┼─────────
│  │92年４月日  │446     │6,930,084           │偽造楊中山之印文、
├──┼───────┼────┼──────────┼─────────
│  │92年４月日  │447     │2,390,000           │偽造楊中山之印文、
├──┼───────┼────┼──────────┼─────────
│  │92年４月日  │439     │6,000,766           │偽造楊中山之印文、
├──┼───────┼────┼──────────┼─────────
│  │92年４月日  │263     │4,000,000           │偽造楊中山之印文、
├──┼───────┼────┼──────────┼─────────
│  │92年４月日  │433     │5,701,377           │偽造楊中山之印文、
├──┼───────┼────┼──────────┼─────────
│  │92年４月日  │597     │5,131,461           │偽造楊中山之印文、
├──┼───────┼────┼──────────┼─────────
│  │92年４月日  │377     │6,299,381           │偽造楊中山之印文、
├──┼───────┼────┼──────────┼─────────
│  │92年４月日  │347     │7,689,104           │偽造楊中山之印文。
├──┼───────┼────┼──────────┼─────────
│  │92年４月日  │348     │896                 │偽造楊中山之印文、
├──┼───────┼────┼──────────┼─────────
│  │92年４月日  │341     │4,680,000           │偽造楊中山之印文、
├──┼───────┼────┼──────────┼─────────
│  │92年４月日  │414     │4,680,000           │偽造楊中山之印文、
├──┼───────┼────┼──────────┼─────────
│  │92年４月日  │545     │5,080,000           │偽造楊中山之印文、
├──┼───────┼────┼──────────┼─────────
│  │92年４月日  │458     │5,300,000           │偽造楊中山之印文、
├──┼───────┼────┼──────────┼─────────
│  │92年４月日  │582     │3,940,000           │偽造楊中山之印文、
├──┼───────┼────┼──────────┼─────────
│  │92年４月日  │583     │2,580,000           │偽造楊中山之印文、
├──┼───────┼────┼──────────┼─────────
│  │92年５月２日  │466     │5,150,000           │偽造楊中山之印文、
├──┼───────┼────┼──────────┼─────────
│  │92年５月２日  │465     │1,570,000           │偽造楊中山之印文、
├──┼───────┼────┼──────────┼─────────
│  │92年５月７日  │384     │5,100,334           │偽造楊中山之印文、
└──┴───────┴────┴──────────┴─────────
附表四（轉帳貸方傳票）：
┌──┬───────┬────┬──────────┬─────────
│編號│日期          │傳票號碼│金額（新臺幣：元）  │偽造之印文
├──┼───────┼────┼──────────┼─────────
│ １ │92年３月日  │367     │5,299,287           │偽造楊中山之印文。
├──┼───────┼────┼──────────┼─────────
│ ２ │92年３月日  │456     │8,299,287           │偽造楊中山之印文、
├──┼───────┼────┼──────────┼─────────
│ ３ │92年３月日  │411     │2,200,000           │偽造楊中山之印文、
├──┼───────┼────┼──────────┼─────────
│ ４ │92年３月日  │412     │6,005,629           │偽造楊中山之印文、
├──┼───────┼────┼──────────┼─────────
│ ５ │92年３月日  │365     │2,700,000           │偽造楊中山之印文、
├──┼───────┼────┼──────────┼─────────
│ ６ │92年３月日  │310     │7,309,725           │偽造楊中山之印文、
├──┼───────┼────┼──────────┼─────────
│ ７ │92年３月日  │376     │4,409,725           │偽造楊中山之印文、
├──┼───────┼────┼──────────┼─────────
│ ８ │92年３月日  │377     │2,895,110           │偽造楊中山之印文、
├──┼───────┼────┼──────────┼─────────
│ ９ │92年３月日  │604     │5,000,000           │偽造楊中山之印文、
├──┼───────┼────┼──────────┼─────────
│ １０ │92年４月１日  │353     │2,506,000           │偽造楊中山之印文、
├──┼───────┼────┼──────────┼─────────
│  │92年４月１日  │351     │5,006,000           │偽造楊中山之印文、
├──┼───────┼────┼──────────┼─────────
│  │92年４月２日  │361     │5,004,384           │偽造楊中山之印文、
├──┼───────┼────┼──────────┼─────────
│  │92年４月４日  │369     │5,055,800           │偽造楊中山之印文、
├──┼───────┼────┼──────────┼─────────
│  │92年４月８日  │366     │8,402,028           │偽造楊中山之印文、
├──┼───────┼────┼──────────┼─────────
│  │92年４月１０日  │363     │5,100,000           │偽造楊中山之印文、
├──┼───────┼────┼──────────┼─────────
│  │92年４月日  │無      │5,105,600           │偽造楊中山之印文、
├──┼───────┼────┼──────────┼─────────
│  │92年４月日  │490     │5,999,232           │偽造楊中山之印文、
├──┼───────┼────┼──────────┼─────────
│  │92年４月日  │489     │3,300,084           │偽造楊中山之印文、
├──┼───────┼────┼──────────┼─────────
│  │92年４月日  │399     │5,800,766           │偽造楊中山之印文、
├──┼───────┼────┼──────────┼─────────
│  │92年４月日  │396     │4,001,377           │偽造楊中山之印文、
├──┼───────┼────┼──────────┼─────────
│  │92年４月日  │539     │5,531,461           │偽造楊中山之印文、
├──┼───────┼────┼──────────┼─────────
│  │92年４月日  │346     │6,299,381           │偽造楊中山之印文、
├──┼───────┼────┼──────────┼─────────
│  │92年４月日  │321     │7,690,000           │偽造楊中山之印文、
├──┼───────┼────┼──────────┼─────────
│  │92年４月日  │313     │7,180,000           │偽造楊中山之印文、
├──┼───────┼────┼──────────┼─────────
│  │92年４月日  │372     │4,680,000           │偽造楊中山之印文、
├──┼───────┼────┼──────────┼─────────
│  │92年４月日  │497     │4,880,000           │偽造楊中山之印文、
├──┼───────┼────┼──────────┼─────────
│  │92年４月日  │1781    │200,000             │偽造楊中山之印文、
├──┼───────┼────┼──────────┼─────────
│  │92年４月日  │422     │5,300,000      │偽造楊中山之印文、
├──┼───────┼────┼──────────┼─────────
│  │92年５月２日  │428     │6,720,000           │偽造楊中山之印文、
└──┴───────┴────┴──────────┴─────────
附表五：
一、偽造之邱芳儀、蘇松泙、黃紹華、李汝漢之印章。
二、偽造之楊中山職章、農會羅辛金會計轉帳清訖章。
附錄論罪科刑法條
中華民國刑法第三百三十六條
對於公務上或因公益所持有之物，犯前條第一項之罪者，處一年以上七年
以下有期徒刑，得併科五千元以下罰金。
對於業務上所持有之物，犯前條第一項之罪者，處六月以上五年以下有期
徒刑，得併科三千元以下罰金。
前二項之未遂犯罰之。
刑法第二百一十五條
從事業務之人，明知為不實之事項，而登載於其業務上作成之文書，足以
生損害於公眾或他人者，處三年以下有期徒刑、拘役或五百元以下罰金。
刑法第二百一十六條
行使第二百十條至第二百十五條之文書者，依偽造、變造文書或登載不實
事項或使登載不實事項之規定處斷。
刑法第二百一十條
偽造、變造私文書，足以生損害於公眾或他人者，處五年以下有期徒刑。
刑法第二百二十條
在紙上或物品上之文字、符號、圖畫、照像，依習慣或特約，足以為表示
其用意之證明者，關於本章及本章以外各罪，以文書論。
錄音、錄影或電磁紀錄，藉機器或電腦之處理所顯示之聲音、影像或符號
，足以為表示其用意之證明者，亦同。
稱電磁紀錄，指以電子、磁性或其他無法以人之知覺直接認識之方式所製
成之紀錄，而供電腦處理之用者。
刑法第三百三十九條之三
意圖為自己或第三人不法之所有，以不正方法將虛偽資料或不正指令輸入
電腦或其相關設備，製作財產權之得喪、變更紀錄，而取得他人財產者，
處七年以下有期徒刑。
以前項方法得財產上不法之利益或使第三人得之者，亦同。
刑法第三百四十二條
為他人處理事務，意圖為自己或第三人不法之利益，或損害本人之利益，
而為違背其任務之行為，致生損害於本人之財產或其他利益者，處五年以
下有期徒刑、拘役或科或併科一千元以下罰金。
前項之未遂犯罰之。
